臺灣臺北地方法院刑事判決
111年度審易字第1343號
公  訴  人  臺灣臺北地方檢察署檢察官
被      告  徐曉婷




上列被告因竊盜案件，經檢察官提起公訴（111年度偵字第2730
號），嗣被告於本院審理時就被訴事實為有罪之陳述，本院改行
簡式審判程序，判決如下：
    主  文
徐曉婷犯踰越窗戶侵入住宅竊盜罪，處有期徒刑柒月。
未扣案之犯罪所得新臺幣伍仟元沒收，於全部或一部不能沒收或
不宜執行沒收時，追徵其價額。
    事實及理由
一、本件犯罪事實及證據，除證據部分應補充「被告徐曉婷於本
    院審理時之自白（見本院卷第42頁、第46頁）」外，其餘均
    引用檢察官起訴書之記載（如附件）。
二、論罪科刑
(一)核被告所為，係犯刑法第321條第1項第1款、第2款之踰越窗
    戶侵入住宅竊盜罪。
(二)被告前因①施用毒品案件，經臺灣士林地方法院以96年度湖
    簡字第115號判決處有期徒刑3月確定；②施用毒品案件，經
    同法院以96年度士簡字第1566號判決處有期徒刑3月確定；③
    竊盜、詐欺取財、偽造文書等案件，經同法院以96年度訴字
    第1293號判決處6月（計5罪）、8月（計3罪）、10月、1年
    、3月、5月，應執行有期徒刑6年，上訴後，嗣經臺灣高等
    法院以98年度上訴字第1953號判決、最高法院以99年度台上
    字第32號判決駁回上訴確定，上開①至③案件，再經臺灣高等
    法院以99年度聲字第1109號裁定應執行有期徒刑6年2月確定
    （下稱甲執行案）。另與其前所犯竊盜案件，經臺灣士林地
    方法院以94年度易字第579號判決處有期徒刑1年8月確定（
    下稱乙執行案），上開甲乙執行案接續執行，於民國103年9
    月12日縮短刑期假釋出監併付保護管束，於106年5月12日因
    「假釋保護管束期間再犯於期滿前未判決確定」而觀護結案
    等情，有臺灣高等法院被告前案紀錄表在卷可參，故尚難排
    除被告於此期間內有因假釋中故意更犯罪而受有期徒刑以上
    刑之宣告之情事，而被告上揭假釋現既仍有遭撤銷之可能，
    則其假釋果若一經撤銷，依刑法第79條第1項但書規定，即
    不能逕認前揭所載應執行之有期徒刑業已執行完畢，是依有
    疑利歸被告原則，被告於本案之犯行，允宜不認定構成累犯
    ，併此敘明。
(三)爰審酌被告曾犯多次竊盜罪，經入監執行甚長刑期後，仍未
    能戒慎其行，又動念尋找財物，冀圖不勞而獲，恣意踰越窗
    戶侵入住宅竊取財物，損害他人財產權並破壞社會治安，亦
    有妨害於其內居住之人之居住安寧、安全，所為實不宜寬貸
    ；惟念被告坦承犯行，態度尚可，然迄未與告訴人盧玉琳達
    成和解亦未賠償告訴人之損失，兼衡其犯罪動機、手段、目
    的、告訴人所受財物損害，暨被告自述國中肄業之智識程度
    、先前職業收入、需扶養1名兒子之家庭經濟生活狀況、患
    有憂鬱症及強迫症之身心健康狀況（見本院卷第49頁、第69
    至78頁）等一切情狀，量處如主文所示之刑。
三、按犯罪所得，屬於犯罪行為人者，沒收之；前二項之沒收，
    於全部或一部不能沒收或不宜執行沒收時，追徵其價額，刑
    法第38條之1第1項前段、第3項分別定有明文。查被告因本
    案竊得新臺幣5,000元，為其犯罪所得，未據扣案，且未發
    還被害人，應依刑法第38條之1第1項前段、第3項之規定沒
    收，於全部或一部不能沒收或不宜執行沒收時，追徵其價額
    。
四、依刑事訴訟法第273條之1第1項、第310條之2、第454條第2
    項、第450條第1項、第299條第1項前段，判決如主文。
本案經檢察官張雯芳提起公訴，檢察官張友寧到庭執行職務。
中　　華　　民　　國　　111 　年　　8 　　月　　18　　日
　　　　　　　　　刑事第二十一庭  法　官　王筱寧
上正本證明與原本無異。 
如不服本判決應於收受送達後20日內向本院提出上訴書狀，並應
敘述具體理由；其未敘述上訴理由者，應於上訴期間屆滿後20日
內向本院補提理由書（均須按他造當事人之人數附繕本）「切勿
逕送上級法院」。告訴人或被害人如對於本判決不服者，應具備
理由請求檢察官上訴，其上訴期間之計算係以檢察官收受判決正
本之日期為準。 因疫情而遲誤不變期間，得向法院聲請回復原
狀。
                                  書記官  林思辰
中　　華　　民　　國　　111 　年　　8 　　月　　18　　日
附錄本案論罪科刑法條
中華民國刑法第321條
（加重竊盜罪）
犯前條第1項、第2項之罪而有下列情形之一者，處6月以上5年以
下有期徒刑，得併科50萬元以下罰金：
一、侵入住宅或有人居住之建築物、船艦或隱匿其內而犯之。
二、毀越門窗、牆垣或其他安全設備而犯之。
三、攜帶兇器而犯之。
四、結夥三人以上而犯之。
五、乘火災、水災或其他災害之際而犯之。
六、在車站、港埠、航空站或其他供水、陸、空公眾運輸之舟、
    車、航空機內而犯之。
前項之未遂犯罰之。

附件
臺灣臺北地方檢察署檢察官起訴書
                                     111年度偵字第2730號
　　被　　　告　徐曉婷　





上列被告因竊盜案件，業經偵查終結，認應提起公訴，茲將犯罪
事實及證據並所犯法條分敘如下：
　　　　犯罪事實
一、徐曉婷意圖為自己不法之所有，基於加重竊盜之犯意，於民
    國110年11月9日23時30分至翌(10)日6時間某時許，自盧玉
    琳位於○○市○○區○○○路0段00巷00號住處房屋1樓後方廚房氣
    窗攀爬侵入該址住宅內，徒手竊取住宅內盧玉琳所有之現金
    新臺幣5,000元，得手後旋即逃逸。嗣盧玉琳及其婆婆於同
    年月10日9時許起床後，發現財物遭竊而報警處理，經警調
    閱監視器影像畫面及悠遊卡消費紀錄比對為徐曉婷，始悉上
    情。
二、案經盧玉琳訴由臺北市政府警察局大安分局報告偵辦偵辦。
　　　　證據並所犯法條
一、上開犯罪事實，業據被告徐曉婷於偵查中坦承不諱，核與證
    人即告訴人盧玉琳於警詢指訴之情節大致相符，且有告訴人
    於上開時間在上址住處週遭及捷運大安站進出站口之監視器
    影像畫面截圖照片、被告外套照片、被告持用悠遊卡消費紀
    錄及被告所騎乘車號000-0000號普通重型機車進出停車場影
    像截圖照片等在卷可稽，足認被告自白與事實相符，其犯嫌
    應堪認定。
二、核被告所為，係犯刑法第321條第1項第1款、第2款之踰越窗
    戶侵入住宅竊盜罪。被告所竊得之財物，雖未扣案，然屬被
    告所有之犯罪所得，倘於裁判前未能實際合法發還被害人，
    請依刑法第38條之1第1項、第3項之規定宣告沒收，並於全
    部或一部不能沒收或不宜執行沒收時，追徵其價額。另報告
    意旨認被告尚有竊取5倍券2份、高鐵半價券2張乙節，惟此
    部分業經被告否認有竊取現金以外之財物，而告訴人及其家
    屬於家中放置5倍券2份、高鐵半價券2張，且業遭竊取乙情
    ，僅有告訴人之單一指訴，則本件證據資料在證據法則上既
    容有對被告為有利之存疑，而未達於通常一般人均不致有所
    懷疑並可確信被告犯罪之真實程度，基於罪疑唯輕之刑事訴
    訟法原則，要難僅憑告訴人之單一指訴，即遽為不利於被告
    之認定。惟此部分若成立犯罪，核與前開起訴部分有事實上
    同一關係，屬事實上一罪，應為起訴效力所及，爰不另為不
    起訴之處分，附此敘明。
三、依刑事訴訟法第251條第1項提起公訴。
　　此致
臺灣臺北地方法院
中　　華　　民　　國　 111　　年　　 6　　月　　17　　日
　　　　　　　　　　　　　檢　察　官　張  雯  芳
本件正本證明與原本無異  
中　　華　　民　　國　 111 　 年  　 6    月　  29　  日
                          書  記  官  陳  芳  盈  
附錄本案所犯法條全文
中華民國刑法第320條
意圖為自己或第三人不法之所有，而竊取他人之動產者，為竊盜
罪，處 5 年以下有期徒刑、拘役或 50 萬元以下罰金。
意圖為自己或第三人不法之利益，而竊佔他人之不動產者，依前
項之規定處斷。
前二項之未遂犯罰之。
中華民國刑法第321條
犯前條第 1 項、第 2 項之罪而有下列情形之一者，處 6 月以
上 5 年以下有期徒刑，得併科 50 萬元以下罰金：
一、侵入住宅或有人居住之建築物、船艦或隱匿其內而犯之。
二、毀越門窗、牆垣或其他安全設備而犯之。
三、攜帶兇器而犯之。
四、結夥三人以上而犯之。
五、乘火災、水災或其他災害之際而犯之。
六、在車站、港埠、航空站或其他供水、陸、空公眾運輸之舟、
    車、航空機內而犯之。
前項之未遂犯罰之。